臺灣臺南地方法院臺南簡易庭民事判決
110年度南簡字第653號
原      告  鄭瑞國  

被      告  黃金生  

訴訟代理人  黃祈男  
上列當事人間請求侵權行為損害賠償事件，經本院於民國110年7
月26日言詞辯論終結，判決如下：
    主      文
一、被告應給付原告新臺幣壹萬陸仟參佰參拾參元。
二、原告其餘之訴駁回。
三、訴訟費用由被告負擔十分之一，餘由原告負擔。
四、本判決第一項得假執行。但被吿如以新臺幣壹萬陸仟參佰參
    拾參元為原告預供擔保，得免為假執行。
    事實及理由
一、原告起訴主張：
(一)緣被告於民國109年10月2日上午4時許，在臺南市安南區曾
    文溪左岸青草崙堤防附近，因認原告將其所有置於溪中的漁
    網取出，並將該漁網內的魚、蝦及螃蟹倒入自己的漁網內，
    心生不滿，竟基於傷害之犯意，拾取地上的棍子攻擊原告，
    致原告因而受有頭部外傷、右上肢挫傷等傷害（下稱系爭傷
    勢）。被告上開傷害行為，並經本院以110年度訴字第132號
    判決認定犯傷害罪，處拘役30日確定。
(二)又原告因系爭傷勢，2個月不能工作，每月工資以新臺幣（
    下同）35,000元計算，共受有不能工作損失70,000元，爰依
    侵權行為損害賠償之法律關係提起本訴等語。並聲明：被告
    應給付原告70,000元。　　
二、被告則以：對於有在上開時間地點持棍棒傷害原告並不爭執
    ，但是因為原告到我的魚塭偷東西，經我制止後，態度很不
    好，並要求我要提出魚塭所有權狀，我才會打了原告一下，
    但原告受的傷勢並沒有很嚴重，不需要休息到2個月，原告
    的請求沒有理由等語。併為答辯聲明：原告之駁回。
三、得心證之理由：
(一)按因故意或過失，不法侵害他人之權利者，負損害賠償責任
    ；不法侵害他人之身體或健康者，對於被害人因此喪失或減
    少勞動能力或增加生活上之需要時，應負損害賠償責任，民
    法第184條第1項前段、第193條第1項分別定有明文。本件原
    告主張被吿於上開時間地點對原告為傷害行為，導致原告受
    有系爭傷勢等語，為被吿所不爭執（見本院卷第50頁），而
    被吿本件傷害行為並經本院以110年度訴字第132號判決認定
    犯傷害罪，業經本院調取前開刑事案件全卷查明屬實，堪認
    被吿故意傷害原告身體之行為，與系爭傷勢間具有相當因果
    關係，本件原告自得依法請求被吿負侵權行為損害賠償責任
    。
(二)原告主張其因系爭傷勢須在家休養，有2個月不能工作，以
    每月薪資35,000元計算，共計受有70,000元之不能工作損失
    等語，然經被吿否認，並抗辯系爭傷勢並沒有嚴重到不能工
    作2個月等語，應由原告就前開對自己有利之事實盡舉證責
    任。經查：
　1.觀諸原告所提出之臺南市立安南醫院110年2月22日診斷證明
    書記載：「醫師囑言：患者在109年10月3日19時58分至本院
    急診治療。經診療後於同日離院。離院後宜休養2週，於109
    年10月5日至本院門診追蹤，可繼續門診治療」之內容（見
    附民卷第11頁），可知原告因系爭傷勢須休養2週即可。至
    原告另提出臺南市立安南醫院110年2月4日診斷證明書雖記
    載：「病名：頭痛，眩暈。醫師囑言：病患因上述病因於11
    0年2月4日至本院門診就診，宜休養一週...」等語（見附民
    卷第10頁），惟依據前開診斷證明書所載原告就診日期已經
    距離本件事故發生日（109年10月2日）超過4個月，尚難認
    定前開頭痛、眩暈與系爭傷勢間仍有相當因果關係，是以僅
    能認定原告因系爭傷勢休養期間以2週為合理。原告雖主張
    實際請假2個月云云，並提出益嘉信有限公司函文為證（見
    附民卷第15頁），惟查原告實際請假期間長短涉及其自身考
    量，原告並未舉證證明其因系爭傷勢需休養期間達2個月，
    其主張因此不能工作長達2個月等語，尚屬無據。
　2.原告主張每月薪資為35,000元，業據提出各類所得扣繳暨免
    扣繳憑單為憑（見附民卷第13頁），原告此部分主張，洵屬
    有據。從而，原告因系爭傷勢所得請求被吿賠償不能工作損
    失總計為16,333元（計算式：35,000元÷30日×14日＝16,333
    元，元以下四捨五入）。逾此範圍之請求，為無理由。　　
四、綜上所述，原告依侵權行為之法律關係，請求被告給付16,3
    33元，為有理由，應予准許，逾此金額之請求，即屬無據，
    應予駁回。
五、本判決原告勝訴部分，係就民事訴訟法第427條規定適用簡
    易程序所為被告敗訴之判決，依同法第436條第2項準用第38
    9條第1項第3款規定，應依職權宣告假執行，併依同法第392
    條第2項規定，職權宣告被告如預供擔保後，得免為假執行
    。
六、本件事證已臻明確，兩造其餘攻擊、防禦方法及所提之證據
    ，經本院審酌後，認與判決之結果不生影響，爰不一一論列
    ，併此敘明。
七、訴訟費用之依據：民事訴訟法第79條。
中　　華　　民　　國　　110 　年　　8 　　月　　16　　日
                  臺灣臺南地方法院臺南簡易庭
                                  法  官  許育菱 
以上正本係照原本作成。
如不服本判決，應於送達後20日內，向本院提出上訴狀並表明上
訴理由，如於本判決宣示後送達前提起上訴者，應於判決送達後
20日內補提上訴理由書（須附繕本）。
如委任律師提起上訴者，應一併繳納上訴審裁判費。
中　　華　　民　　國　　110 　年　　8 　　月　　16　　日
                                  書記官  楊意萱